臺灣高等法院臺中分院刑事判決　　　　　　　　　　九十三年度上訴字第九八二號
　　上　訴　人　臺灣台中地方法院檢察署檢察官
　　被　　　告　丁○○
右上訴人因被告偽造文書等案件，不服臺灣臺中地方法院九十三年度訴字第八七號中
華民國九十三年三月二十六日第一審判決（起訴案號：臺灣臺中地方法院檢察署九十
二年度偵字第一三六八二號），提起上訴，本院判決如左：
    主      文
原判決撤銷。
丁○○連續行使偽造私文書，足以生損害於他人，處有期徒刑伍月，如易科罰金，以
佰元折算壹日。
偽造之「乙○○」方形印章貳顆，及在「億業實業有限公司」之薪資印領清冊上所偽
造之「乙○○」印文共陸枚，均沒收。
    事      實
一、丁○○於民國（下同）八十九年間承包「億業實業有限公司」（設於臺中縣霧峰
    鄉○○村○○○路十九之二十號一樓，以下簡稱為億業公司）之大理石安裝工程
    ，並有親自參與施工。其明知乙○○並未受其僱用在其所承包之工地工作，亦未
    領取工資，竟基於行使偽造私文書之概括犯意，於八十九年六月至十二月間，先
    後二次利用不知情之成年刻印商人偽造「乙○○」之方形印章二顆，後即在「億
    業公司」之會計丙○○在該公司陸續發放上開工程八十九年五、六、七、八、十
    一月之工資（依例係在次月之十日以後發放）時，陸續將上開偽造之「乙○○」
    方形印章二顆交給丙○○，並向不知情之丙○○佯稱乙○○係受其僱用於八十九
    年五、六、七、八、十一月在上開工地工作之工人，利用不知情之丙○○依其交
    付之乙○○國民身分證影本（尚無確切之證據證明丁○○係以犯罪方法取得）與
    申報資料，在「億業公司」八十九年度之薪資印領清冊上，於丙○○所填寫：五
    月領取薪資新台幣（下同）四萬一千一百三十元（另有伙食津貼一千八百元）、
    六月領取薪資四萬六千八百元（另有伙食津貼一千八百元）、七月領取薪資四萬
    三千元（另有伙食津貼一千八百元）、八月領取薪資二千八百四十元（以上係蓋
    用第一顆偽造之印章）、十一月領取薪資三萬九千元（另有伙食津貼一千八百元
    ）、合計領取薪資十七萬二千七百七十元（以上係蓋用第二顆偽造之印章）等欄
    下之領取人「蓋章」欄內，各偽造「乙○○」之印文一枚（即共偽造「乙○○」
    之印文六枚），據以偽造乙○○有於前開時、地向「億業公司」領取上開薪資（
    與伙食津貼）之私文書完成，並於偽造之後連續持向「億業公司」之會計丙○○
    行使，使丙○○誤認乙○○確有在丁○○所承包之工地工作，乃陸續發放上開薪
    資（與伙食津貼）交由丁○○領取，後並在申報該公司八十九年度之營利事業所
    得稅時，依據上開薪資印領清冊之記載，製作乙○○於八十九年度向該公司領取
    十七萬二千七百七十元薪資之扣繳憑單（並交給丁○○），丁○○上開偽造私文
    書並持以行使之行為，除足生損害於乙○○外，並足生損害於「億業公司」。
二、後因乙○○另有其他工作收入，如加計上開被虛報之十七萬二千七百七十元薪資
    所得，乙○○於八十九年度共領取薪資四十四萬三千七百三十四元（已達綜合所
    得稅之起徵點），應繳所得稅一萬五千零四十四元，但乙○○並未申報與繳稅，
    經財政部臺灣省南區國稅局臺南市分局列舉乙○○八十九年度之薪資所得，核定
    乙○○應繳所得稅一萬五千零四十四元並通知補繳，乙○○誤認「億業公司」有
    違反稅捐稽徵法之情事，乃以「億業公司」為對象向臺灣臺南地方法院檢察署檢
    察官提出檢舉請求偵辦。後經偵查，始查知上情。
三、案經被害人乙○○訴由臺灣臺南地方法院檢察署檢察官簽請臺灣高等法院檢察署
    檢察官令轉臺灣臺中地方法院檢察署檢察官偵查起訴。
    理      由
一、本案被告丁○○（以下簡稱為被告）並未於本院審判期日到庭，惟據其於本院準
    備程序所為之陳述，雖坦承伊確有到「億業公司」之工地施作工程，但仍否認有
    何犯罪情事，並辯稱：伊與伊之女兒在「億業公司」之工地施工，所領取之工資
    僅約十二、三萬元，且施工之時間並非在八十九年五至十一月間，伊亦不認識告
    訴人乙○○，不可能將乙○○之國民身分證影本與印章交付給「億業公司」之會
    計丙○○，其後雖有應丙○○之要求，在工資報表（係丙○○製作扣繳憑單之依
    據）、切結書上面簽名，但此係應丙○○之要求所簽，伊並不知在工資報表上簽
    名之意義何在，而切結書部分，伊只有在空白切結書內填寫伊之姓名、出生年月
    日、身分證號碼、地址、電話等資料，其他資料均係丙○○事後填寫，伊實無公
    訴人所指訴之犯行，應不為罪等情。
二、然查，本案告訴人乙○○確未於八十九年五、六、七、八、十一月間，受「億業
    公司」或被告之僱用到「億業公司」之工地工作，業據告訴人乙○○於偵、審中
    指訴甚明。「億業公司」之負責人張豐洲、及會計丙○○於偵、審中，亦均未能
    肯認乙○○有於前開時間受僱到「億業公司」之工地工作，雖均證稱：被告係工
    頭，有帶領工人施工，但不知工人之中有無「乙○○」等語，惟被告於偵、審中
    ，除坦承伊並不認識告訴人乙○○之外，亦坦承伊並未於前開時間僱用乙○○到
    「億業公司」之工地工作。茍告訴人乙○○確有於前開時間，受被告或「億業公
    司」之僱用到「億業公司」之上開工地工作並領取上開薪資，衡情乙○○要無為
    一萬五千零四十四元之所得稅，即構詞誣陷他人犯罪之理。參酌上情，本院認本
    案告訴人乙○○此部分之指訴應屬可信。
三、又「億業公司」發放薪資，依例係在工作次月之十日以後發放，而該公司八十九
    年度之薪資印領清冊上面，關於告訴人乙○○領取薪資（及伙食津貼）所蓋之印
    文，係被告於前開時間承包「億業公司」之大理石安裝工程後，逐月領取薪資所
    蓋，另工資報表上之「丁○○」簽名，亦係被告前來公司領取「乙○○」之扣繳
    憑單所簽，且被告於八十九年間，雖有向「億業公司」承包上開工程，但並未以
    其個人名義向「億業公司」申領工資，上情業據「億業公司」之會計丙○○在本
    院審理時證述明確。證人丙○○於偵、審中，並另證稱：「（乙○○的印章）丁○○給的」、「不同月份來領錢，（所以給我二顆印章」（他字二四四號偵卷第
    十一頁）、「（薪資所得清冊）工頭丁○○拿資料給我做的」（同上偵卷二九頁
    ）、「乙○○的扣繳憑單我有拿給丁○○，他有簽收」、「（乙○○的身分證）
    確定是丁○○交給我的，只有他（到）公司領款」（偵卷六、七頁）、「（丁○○包工程）從八十九年及九十年初，他是工務部門的人找來的，不是固定的班底
    ，他不是長期配合我們的」、「（切結書）那三個金額及名字（即乙○○、胡清
    琳、吳苑綺）是我後來才寫的，因為切結書上面有沒有寫這個都沒有關係」、「
    楊國安的二十幾萬要交給丁○○分攤給乙○○、胡清琳、吳苑綺三人，所以切結
    書上的金額我就有修改」、「印章是丁○○拿來給我的，不是我們公司自己刻的
    ，身分證影本也是丁○○給我的，但上面寫八十九丁○○是我寫的，身分證影本
    他大概快年底的時候拿給我的」、「他是我們的小包」、「是根據丁○○拿來的
    身分證影本（在切結書上寫乙○○、胡清琳、吳苑綺資料）」（原審三八、三九
    頁）等語，且提出經過被告簽名之切結書與工資報表為證。被告對於上開切結書
    與工資報表上之「丁○○」簽名，既均坦承係其所簽，則證人丙○○上開所證，
    自屬有據。
四、雖被告仍以前開情詞置辯，並否認證人丙○○之證詞為真正，惟：
（一）被告於偵查中，係供述：「（職業）幫人家按裝大理石」、「我在那邊工作，
      楊經理找我去工作的」、「沒有（再叫別人去做），我都叫女兒做，我女兒叫
      詹淑宜」、「沒有（用乙○○的名義簽名），我親自都有簽名，我本身都有報
      稅金，領錢時公司會計有叫我簽名，我沒有拿給他簽，我只有報我自己的而已
      ，而且我不認識乙○○，當時是一位楊國安叫我去替他工作的」（他字二四四
      號偵卷第二五頁）、「我沒有拿乙○○的身分證給他（指張豐洲），我替他工
      作只領他十多萬元」、「我有簽切結書不錯，但我只領薪資十多萬元而已」等
      語（偵卷六、七頁）；於原審法院，則供稱：「我是因億業公司一位經理找我
      去工作，我只是去那邊打零工，並沒有承包他們那邊的工程，我沒有偽刻乙○○的印章去領乙○○的工資」、「我去領錢時，會計就叫我簽這裡簽那裡，因
      為我有老花眼沒有看清楚，他叫我簽那裡我就簽那裡，事實上我只有領自己的
      工資」、「我在億業公司簽的，當時只有丙○○會計在場，她跟我說如果我給
      他們公司報又給其他人報稅，超過要我自己負責，所以要簽那張切結書」（原
      審十九至二二頁）、「我沒有拿乙○○的，我只有領自己的，工程只有我跟我
      女兒（詹淑宜）在做，我總共領了十幾萬，我都是到板橋新銀行領的，直接提
      示支票」、「剛開始我去做這個工作是楊國安請我去做，公司就直接找我去做
      ，所以他們如何申報我不知道，那時楊國安跟我說他要報」、「是報稅的時候
      ，會計許小姐叫我簽我就簽，我沒有看簽什麼」、「（印章）不是我刻的，乙○○．．．．．．我都不認識，他們的印章都不是我刻的」（原審四三、四四
      頁）云云。依據被告於偵、審中所為之供述，其除辯稱：到「億業公司」工作
      所領取之薪資僅十幾萬元，且以個人名義申領等情之外，被告並未否認上開工
      程之施工期間係在八十九年五至十一月間。且查億業公司之會計丙○○於八十
      九年度結束之後，於九十年一、二月間為申報該公司八十九年度之營利事業所
      得稅及製作工人薪資扣繳憑單時，曾請領取乙○○扣繳憑單（內容係乙○○於
      八十九年度向該公司領取十七萬二千七百七十元薪資）之被告在工資報表「簽
      章」欄內、及切結書（事先已繕寫「立切結書人．．．．．．請領億業有限公
      司八十九年度一月份至十二月份工資，今由立切結書人提供工資報表或印領清
      冊三份，尚無虛偽之情形發生，並代為據領工資無誤，爾後並由億業公司提出
      申報薪資所得，若經稽徵機關或國稅局認定有虛報之情形產生，願就其所提之
      工資報表或印領清冊無條件負繳清虛報而受罰之款項，特此立切書為憑」等內
      容）之「立切結書人」欄下簽名，此有上開工資報表、及切結書各一件扣案可
      稽（均附於證物袋）。被告亦坦承上開「丁○○」之簽名均係其所親簽。雖切
      結書上另外手寫「乙○○１７２７７０」等字，業據證人丙○○在原審法院證
      明係其事後（即在被告簽名之後）補記，惟另份「工資報表」（即八十九年度
      工資申報明細）均係事先以是電腦輸入列印製作，且關於乙○○領取薪資部分
      ，已明確列載其係領取八十九年五、六、七、八、十一月分之上開薪資，此有
      上開「工資報表」（即八十九年度工資申報明細）可資佐證。被告可簽寫姓名
      自非文盲，衡情其對於列印之年月份、及每月薪資數額等阿拉伯數字，亦無不
      識或視而不見之理。若非確係被告領取「億業公司」發放給「乙○○」之上開
      薪資及扣繳憑單，被告豈有在上開工資報表關於「乙○○」部分之「簽章」欄
      內簽名之理？依據上情，及依據被告亦未能明確供陳其在「億業公司」工地施
      工之確切時間以供查證，以及參酌被告亦是認其係在領取工作薪資之後，為要
      報稅而前往「億業公司」簽署上開文件等情，除可認定「億業公司」發放給「
      乙○○」之上開薪資及扣繳憑單，確係被告領取之外，亦可證明被告辯稱：前
      往「億業公司」工地施工之時間並非在八十九年五至十一月間乙情，並非實在
      。
（二）又本案被告於偵查中，及於原審法院審理時，雖辯稱其到「億業公司」工地工
      作所領取之工資僅約十餘萬元，且係以自己之名義申領。惟被告就上開所得，
      事後並未向稅捐稽徵單位申報，業據其於本院準備程序供認明確，且經證人丙○○於本院證實。且「億業公司」八十九年度之薪資印領清冊、及八十九年度
      工資申報明細，確無被告（或其女兒詹淑宜）領取任何薪資之記載。經本院函
      查結果，被告於八十九年間，經稅捐稽徵單位蒐集之所得資料，僅有「海峰石
      材有限公司」列報之薪資所得五萬四千元，此外即無其他所得資料，此亦有財
      政部臺灣省南區國稅局安南稽徵所九十三年八月三十日南區國稅安南二字第○
      九三○○一五四八二號函在卷可稽（見本院卷宗第四八頁）。足證被告辯稱：
      係以自己之名義申領工資乙節，並非實在。被告既坦承有到「億業公司」工作
      並領取薪資，卻未以其個人名義申領薪資，已見其弊，「億業公司」尤無擅刻
      他人印章及偽造他人私文書，供被告避稅之理。足證被告上開所辯不實，不足
      採信。
（三）復據證人即「億業公司」之會計丙○○於偵、審中，證述上開各情明確。證人
      即「億業公司」之負責人張豐洲於偵、審中亦指證：「工程我包給丁○○，工
      人薪水資料是丁○○交給我的」（他字二四四號偵卷第二九頁）、「認識（丁○○），我去工地視察時或他去領錢時認識，我是八十九年的工程才認識他」
      、「沒有（簽約），只是用口頭講的，他只是帶工人完成某部份工程，材料是
      我們公司提供，他們是做幾天算幾天，．．．．．．他只是工頭帶工人來做」
      、「他帶幾個工人我不清楚」、「他大概領十幾萬，後來楊國安說有些區域是
      丁○○幫他做，所以楊國安有一部分的錢要分給丁○○，我們不管他們帶多少
      人，我們只將他負責施作部分工程依照日數及面積來計算報酬，至於工頭怎麼
      分配給工人是工頭的事情，我們不是以工人的人數來計算報酬，不會因為報兩
      個或三個工人而對所應支付之總報酬金額會有差異」、「（印領清冊）我不知
      道，那是小姐在做的」（原審四○、四一頁）等語。其等二人所證，經核亦與
      被告所簽「工資報表」、切結書之記載並無不合，自屬可信。雖證人張豐洲曾
      於偵查中證述：「因台北我有一件工程，發包給丁○○及他的一位朋友，但是
      我叫他拿工人薪資表申報，他就拿乙○○的身分證影本給我」等語（偵卷六頁
      ），後經檢察官訊問「你把乙○○的身分證影本交何人」，其再為「我的會計
      丙○○，再交會計師申報」之證述（偵卷六頁），核與證人丙○○證述：被告
      係將乙○○的身分證影本直接交付給伊乙節不合。惟證人張豐洲為上開證詞時
      ，係對檢察官所訊問：「八十九年申報所得稅，有一位乙○○」乙事，而為之
      證述。所證「他就拿乙○○的身分證影本給我」一語中之「給我」，是否即係
      證人丙○○於本院所稱「給我公司」之義（後因檢察官直接訊問「你把乙○○
      的身分證影本交何人」，其再為交給會計丙○○之證述），已非無疑。況證人
      張豐洲係在九十二年十月二日為上開證述，其對於發生在三年之前有無轉交身
      分證影本之瑣事，本有記憶不清（兼因檢察官訊問意旨不明）致為誤述之可能
      。且其在偵、審中均稱不知被告帶何工人施工，於原審法院亦證稱：「（印領
      清冊）我不知道，那是小姐在做的」，在此情形，其豈能記憶乙○○的身分證
      影本係其收受轉交？就此部分，原審法院亦未對到庭之張豐洲就上情再為明確
      訊問。原審法院以證人張豐洲、丙○○之證詞有上開不合，即認此係證人丙○○之證詞不可採信之部分理由，此部分認定為本院所不採。
（四）綜上所述，本院認證人丙○○上開所證，信而有徵，應屬可信。至於被告上開
      辯解，非但與情理有違，且難認與事實相符，自非可採。「乙○○」之方形印
      章，應係被告於八十九年六月至十二月間，利用不知情之成年刻印商人所刻，
      再交付給「億業公司」之會計丙○○在該公司陸續發放上開工程八十九年五、
      六、七、八、十一月之工資（依例係在次月之十日以後發放）時，陸續在「億
業公司」八十九年度之薪資印領清冊上蓋用，應堪認定。被告既未經乙○○之
      同意或授權，所為自屬偽造。又依據「億業公司」八十九年度之薪資印領清冊
      上所蓋用之「乙○○」印文，依據目視即可辨認係分別使用大小不同之二顆印
      章所蓋，則被告利用不知情之成年刻印商人所偽造之「乙○○」方形印章應有
      二顆，事證亦甚明確。
五、末查，被告所偽造之「乙○○」方形印章，係分別在「億業公司」八十九年度之
    薪資印領清冊上，於丙○○所填寫：五月領取薪資新台幣（下同）四萬一千一百
    三十元（另有伙食津貼一千八百元）、六月領取薪資四萬六千八百元（另有伙食
    津貼一千八百元）、七月領取薪資四萬三千元（另有伙食津貼一千八百元）、八
    月領取薪資二千八百四十元（以上係蓋用第一顆偽造之印章）、十一月領取薪資
    三萬九千元（另有伙食津貼一千八百元）、合計領取薪資十七萬二千七百七十元
    （以上係蓋用第二顆偽造之印章）等欄下之領取人「蓋章」欄內，各蓋用「乙○○」之印文一枚（即共偽造「乙○○」之印文六枚），並據以偽造乙○○有於前
    開時、地向「億業公司」領取上開薪資（與伙食津貼）之私文書完成，有上開薪
    資印領清冊可稽。被告利用不知情之丙○○偽造上開私文書後，連續持向「億業
    公司」之會計丙○○行使，使丙○○誤認乙○○確有在丁○○所承包之工地工作
    ，乃陸續發放上開薪資（與伙食津貼）交由被告領取，後並在申報該公司八十九
    年度之營利事業所得稅時，依據上開薪資印領清冊之記載，製作乙○○於八十九
    年度向該公司領取十七萬二千七百七十元薪資之扣繳憑單（並交給丁○○），被
    告上開偽造私文書並持以行使之行為，自足生損害於乙○○及「億業公司」。本
    案告訴人乙○○因另有其他工作收入，如加計上開被虛報之十七萬二千七百七十
    元薪資所得，乙○○於八十九年度共領取薪資四十四萬三千七百三十四元（已達
    綜合所得稅之起徵點），應繳所得稅一萬五千零四十四元，但乙○○並未申報與
    繳稅，經財政部臺灣省南區國稅局臺南市分局列舉乙○○八十九年度之薪資所得
    ，核定乙○○應繳所得稅一萬五千零四十四元並通知補繳各情，復有「綜合所得
    稅核定通知書」在卷可憑，事證明確，被告之犯行堪以認定。
六、核被告所為，係犯刑法第二百十六條、第二百十條之行使偽造私文書罪。至於被
    告偽造乙○○之印章、印文之行為，係偽造私文書之階段行為，已被偽造私文書
    之行為所吸收，而不另論罪（其利用不知情之成年刻印商人及丙○○犯罪部分，
    為間接正犯）；被告偽造私文書之後又持以行使，其偽造私文書之低度行為亦被
    行使偽造私文書之高度行為所吸收，亦不另論罪。再被告連續多次行使偽造私文
    書之行為，其犯罪時間緊接，所犯罪名相同，顯係基於概括之犯意反覆而為，應
    依刑法第五十六條連續犯之規定，論以一罪並加重其刑。被告所偽造之「乙○○
    」方形印章二顆，不能證明業已滅失，上開方形印章二顆與在「億業實業有限公
    司」之薪資印領清冊上所偽造之「乙○○」印文共六枚，均應依據刑法第二百十
    九條之規定宣告沒收。又稅捐稽徵法第四十一條之以不正當方法逃漏稅捐罪，係
    屬結果犯，以生逃漏稅捐之結果，為犯罪構成要件。本案被告上開所為之目的，
    雖至有可能係為逃漏所得稅，惟經本院函查結果，被告於八十九年間，經稅捐稽
    徵單位蒐集之所得資料，僅有「海峰石材有限公司」列報之薪資所得五萬四千元
    ，此外即無其他所得資料，經稅捐稽徵機關以被告夫妻合併試算後，並未達到綜
    合所得稅之起徵點，此有財政部臺灣省南區國稅局安南稽徵所九十三年八月三十
    日南區國稅安南二字第○九三○○一五四八二號函在卷可稽（見本院卷宗第四八
    頁），本案既無其他確切事證足以證明被告亦有以他人名義及相同方法匿報所得
    ，無從證明已有逃漏綜合所得稅之結果，自尚無從對被告論科稅捐稽徵法第四十
    一條之罪責，併此敘明。
七、又本件公訴人之公訴意旨，雖認被告上開所為，另犯有刑法第三百三十九條第一
    項之詐欺取財罪，惟被告係本於其與「億業公司」之間所存在之承包工程契約，
    在依約履行之後，向「億業公司」領取上開薪資，此係證人即「億業公司」之負
    責人張豐洲、及會計丙○○均證述明確之事實。另被冒名之「乙○○」並未受僱
    在被告所承包之工地工作，除據告訴人乙○○指訴明確外，此部分事實亦為公訴
    人所是認。被告冒用告訴人乙○○之名義領取上開薪資，雖有行使偽造私文書罪
    責，但就此薪資之受領，難認有不法所有之意圖，此即與刑法第三百三十九條第
    一項詐欺取財罪之犯罪構成要件不符。公訴人此部分之指訴，並無依據，為犯罪
    不能證明，惟因公訴人認此部分與被告前開論罪科刑部分，有牽連犯之裁判上一
    罪關係，爰不就此另為被告無罪之諭知。
八、本案被告上開連續行使偽造私文書之犯行，其事證已甚明確而堪認定，原審判決
    被告無罪，自有未合。是本案公訴人上訴指摘原審判決不當，其上訴為有理由，
    自應由本院將原審無罪判決撤銷，改判被告有罪。爰審酌被告之品行、行使偽造
    私文書之情節、犯罪所生危害、及犯罪後之態度等一切犯罪情狀，量處有期徒刑
    五月，並諭知有期徒刑易科罰金之折算標準（刑法第四十一條之規定，係屬刑罰
    執行之問題，應適用裁判時法，無需比較新舊法律）。被告所偽造之「乙○○」
    方形印章二顆，及在「億業實業有限公司」之薪資印領清冊上所偽造之「乙○○
    」印文共六枚，均依法宣告沒收。又本案被告經本院合法傳喚，無正當理由而未
    於本院審判期日到庭，爰不待其陳述，逕行判決。
九、據上論斷，應依刑事訴訟法第三百六十九條第一項前段、第三百六十四條、第三
    百七十一條、第二百九十九條第一項前段、刑法第五十六條、第二百十六條、第
    二百十條、第四十一條第一項前段、第二百十九條、罰金罰鍰提高標準條例第二
    條，判決如主文。
本案經檢察官甲○○到庭執行職務。
中      華      民      國　    九十三     年     十      月    二十　　日
                                臺灣高等法院臺中分院刑事第三庭
                            審判長法  官　江　錫　麟
                                      　　　法　官  胡　忠　文
                                      　　　法　官　廖　柏　基
右正本證明與原本無異。
如不服本判決應於收受送達後十日內向本院提出上訴書狀，其未敘述上訴之理由者並
得於提起上訴後十日內向本院補提理由書（均須按他造當事人之人數附繕本）。
　　　　　　　　　　　　　　　　　　　　　　書記官　詹  錫　朋
中      華      民      國　    九十三     年     十      月   二十一 　日
附錄法條：
刑法第二百一十條：
偽造、變造私文書，足以生損害於公眾或他人者，處五年以下有期徒刑。
刑法第二百一十六條：
行使第二百十條至第二百十五條之文書者，依偽造、變造文書或登載不實事項或使登
載不實事項之規定處斷。
                                                                        Ｒ
